臺灣板橋地方法院刑事判決　　　　　　 100年度易字第1569號
公　訴　人　臺灣板橋地方法院檢察署檢察官
被　　　告　蘇俊瑋
上列被告因竊盜等案件，經檢察官提起公訴（99年度偵字第2715
1號），本院行簡式審判程序，判決如下：
    主    文
蘇俊瑋攜帶兇器竊盜，累犯，處有期徒刑柒月；又攜帶兇器竊盜
，累犯，處有期徒刑玖月。應執行有期徒刑壹年參月。
    犯罪事實
一、蘇俊瑋前曾因違反毒品危害防制條例案件，經臺灣高等法院
    以88年度上訴字第1739號判處有期徒刑3年6月，嗣經最高法
    院於民國88年12月16日以88年度臺上字第7241號判決上訴駁
    回確定，迨於91年 3月26日縮刑假釋出監，惟前揭假釋嗣經
    撤銷，並於93年 5月14日入監執行殘刑有期徒刑1年5月13日
    ；另因竊盜案件，經臺灣臺北地方法院於93年3月3日以92年
    度易字第1918號判處有期徒刑1年2月確定，又因犯施用第二
    級毒品罪，經臺灣臺北地方法院以93年度易字第78號判處有
    期徒刑7月，並於93年5月13日確定，再因竊盜案件，經臺灣
    臺北地方法院於93年 6月21日以93年度簡字第1367號判處有
    期徒刑 6月確定，復因偽造有價證券案件，經臺灣臺北地方
    法院於93年8月12日以93年度訴字第706號判處有期徒刑2年6
    月確定，上揭4徒刑嗣經臺灣臺北地方法院於96年8月27日以
    96年度聲減字第1838號裁定各減為有期徒刑7月、3月又15日
    、3月，並與不應減刑之有期徒刑 2年6月，定應執行有期徒
    刑3年6月確定；另因犯施用第二級毒品之罪，經臺灣臺北地
    方法院於93年10月25日以93年度易字第770號判處有期徒刑8
    月確定，嗣經臺灣臺北地方法院以96年度聲減字第1838號裁
    定減為有期徒刑 4月確定，並與上開殘刑及應執行刑接續執
    行，迨於97年11月19日縮刑假釋出監併付保護管束，並於97
    年12月30日保護管束期滿，未經撤銷假釋而視為執行完畢在
    案。
二、詎其仍不知悔改，竟分別基於意圖為自己不法所有之竊盜犯
    意，先後於下列時、地，分別為下列行為：
(一)於99年4月1日凌晨 4時29分至同時33分許間，攜帶其所有客
    觀上對人之生命、身體安全構成威脅而具有危險性，足供作
    為兇器使用之螺絲起子1把，駕駛牌照號碼9967-QD號自用小
    客車至臺北縣中和市（現改制為新北市中和區○○○街29巷
    11號前，並持用上開螺絲起子，竊取許秀綿所有、由邱士豪
    使用而停放在該處牌照號碼 1805-EL號自用小客車之行車牌
    照，得手後據為己有，嗣經警調閱案發現場附近之路口監視
    器錄影畫面資料比對，始循線查悉上情。
(二)於99年4月1日凌晨 4時40分許，攜帶其所有客觀上對人之生
    命、身體安全構成威脅而具有危險性，足供作為兇器使用之
    中心衝及老虎鉗各1把，至臺北縣中和市○○路151巷10號前
    ，先持用前揭中心衝擊破邱美瑛所有停放在該處牌照號碼50
    00-EJ 號自用小客車之駕駛座車窗玻璃（毀損部分未據告訴
    ），旋自車內開啟引擎蓋，並持用上揭老虎鉗竊取該車引擎
    室內之剎車總成 1組（價值約新臺幣〈下同〉15萬元），得
    手後據為己有，嗣將之售予不知情之修車行人員，變價得款
    6,000 元。經警調閱案發現場附近之路口監視器錄影畫面資
    料比對，而悉上情。
三、案經臺北縣（現改制為新北市）政府警察局中和第一分局移
    送臺灣板橋地方法院檢察署檢察官偵查起訴。
    理    由
一、本案被告蘇俊瑋所犯均係死刑、無期徒刑、最輕本刑為三年
    以上有期徒刑以外之罪，亦非高等法院管轄之第一審案件，
    而被告於本院行準備程序中就被訴事實皆為有罪之陳述，經
    告知簡式審判程序之旨，並聽取公訴人及被告之意見後，本
    院依刑事訴訟法第 273條之1第1項規定，裁定進行簡式審判
    程序，合先敘明。
二、訊據被告蘇俊瑋對上揭犯罪事實二均已坦白承認，核與證人
    邱士豪於99年4月1日警詢及100年3月7日偵訊時、邱美瑛於9
    9年4月1日、99年5月12日警詢時所指述之被害情節大致相符
    ，並有汽車租借合約書、保證書、汽車新領牌照登記書、案
    發現場路線圖各1紙、監視器錄影案發經過畫面翻拍照片6張
    等件附卷可稽，足認被告自白與事實相符，本案事證已臻明
    確，其犯行均堪認定，應予依法論科。
三、查被告蘇俊瑋行為後，刑法第321條第1項業於100年1月26日
    修正公布，並於同年月28日生效施行，關於刑法變更後之新
    舊法律適用問題，應依刑法第2條第1項「行為後法律有變更
    者，適用行為時之法律。但行為後之法律有利於行為人者，
    適用最有利於行為人之法律」規定，依「原則從舊、例外從
    輕」以為決定。又刑法第321條第1項第 3款之構成要件本身
    於此次雖未經修正，惟其法定刑由「6月以上5年以下有期徒
    刑」，修正為「6月以上5年以下有期徒刑，得併科新臺幣10
    萬元以下罰金」。準此，刑法第321條第1項第 3款之攜帶兇
    器竊盜罪所定之構成要件，於上開規定修正前後仍屬一致，
    並無不同，但修正後則增加得併科罰金刑之規定，較諸修正
    前提高，此既涉及科刑規範之變更，仍有新舊法比較之必要
    ，而經比較結果，修正後之規定並未有利於被告，依刑法第
    2條第1項前段規定，自應適用被告行為時即修正前刑法第32
    1條第1項第3款之規定論處，合先敘明。
四、按刑法第321條第1項第 3款之攜帶兇器竊盜罪，係以行為人
    攜帶兇器竊盜為其加重條件，此所謂兇器，其種類並無限制
    ，凡客觀上足對人之生命、身體、安全構成威脅，具有危險
    性之兇器均屬之，且祇須行竊時攜帶此種具有危險性之兇器
    為已足，並不以攜帶之初有行兇之意圖為必要，最高法院著
    有79年臺上字第5253號判例意旨可參。查被告前揭持以行竊
    所用之螺絲起子、中心衝及老虎鉗雖未據扣案，然被告既自
    承其係分別持以拆卸車牌、擊破車窗玻璃、剪斷剎車總成，
    足見該等工具功能之完整，且被告亦供承上揭工具均係鐵製
    品，可見該等工具質地俱屬堅硬，以此等工具作為器械，客
    觀上皆已足以危害他人生命、身體之安全，揆諸上揭判例意
    旨，該螺絲起子、中心衝及老虎鉗自屬刑法第321條第1項第
    3款所稱之兇器。核被告蘇俊瑋所為，均係犯修正前刑法第3
    21條第1項第3款之攜帶兇器竊盜罪。起訴書認係犯刑法第32
    1條第3項之罪，顯係誤載，應予更正。又被告所犯上開二罪
    間，犯意各別，行為互殊，應予分論併罰。再被告前受有如
    犯罪事實一所載之論罪科刑及執行情形，此有臺灣高等法院
    被告前案紀錄表等件附卷可憑，其受有期徒刑之執行完畢後
    ，5 年以內故意再犯本案法定刑為有期徒刑之罪，均係累犯
    ，應各依刑法第47條第 1項規定加重其刑。爰審酌被告前已
    受有論罪科刑及執行之情形業如上述，其又屢犯竊盜等罪行
    ，且均經判決有罪確定，現在監執行中乙情，有各該案件之
    判決及臺灣高等法院被告前案紀錄表等件存卷可參，品性素
    行著非良善，竟仍不知悔改，不思以正當管道獲取所需財物
    ，僅因一己私慾，漠視法令禁制，攜用上揭螺絲起子、中心
    衝及老虎鉗資為工具，恣意竊取他人財物，其行為對民眾生
    命、身體及財產之安全與社會秩序之維護，實已構成相當之
    威脅與危害，所為皆屬不該，亦徵其法治觀念之薄弱，又迄
    至本案言詞辯論終結時止，未能與各被害人達成民事和解或
    賠償渠等所受之財產上損害，本不宜輕縱之，惟念及被告犯
    後尚知坦承全部犯行，態度非劣，且先後犯罪所得之財物價
    值輕重有別，兼衡酌其犯罪時未受任何特別刺激、犯罪之動
    機、目的、手段、情節、平日生活與經濟狀況、智識程度等
    一切情狀，各量處如主文所示之刑，並定其應執行之刑。至
    前開螺絲起子、中心衝及老虎鉗，雖係被告所有用以供本案
    行竊之物，然既未經扣案，亦非違禁物，且被告已供承犯案
    後即信手棄之等語在卷，為免將來執行上之困難，兼衡酌沒
    收與否對社會公益影響尚非重大等考量，應以不宣告沒收為
    宜，均不為沒收之諭知，末此指明。
據上論斷，應依刑事訴訟法第273條之1第1項、第299條第1項前
段，刑法第2條第1項前段、修正前第321條第1項第3款、第47條
第1項、第51條第5款，判決如主文。
本案經檢察官陳世錚到庭執行職務
中    華    民    國   100    年    7     月    7     日
                  刑事第十七庭  法  官  劉正偉
上列正本證明與原本無異。
如不服本判決，應於判決送達後10日內敘明上訴理由，向本院提
出上訴狀 (應附繕本) ，上訴於臺灣高等法院。其未敘述上訴理
由者，應於上訴期間屆滿後20日內向本院補提理由書「切勿逕送
上級法院」。
                                書記官  楊雅芳
中    華    民    國   100    年    7     月    8     日
附錄論罪法條全文：
修正前中華民國刑法第321條第1項：
犯竊盜罪而有左列情形之一者，處6月以上5年以下有期徒刑：
一、於夜間侵入住宅或有人居住之建築物、船艦或隱匿其內而犯
    之者。
二、毀越門扇、牆垣或其他安全設備而犯之者。
三、攜帶兇器而犯之者。
四、結夥三人以上而犯之者。
五、乘火災、水災或其他災害之際而犯之者。
六、在車站或埠頭而犯之者。